【裁判字號】    99,家救,8
【裁判日期】    990212
【裁判案由】    訴訟救助
【裁判全文】
臺灣嘉義地方法院民事裁定  99年度家救字第8號
聲  請  人  甲○○
上列聲請人因與許梅月間請求夫妻剩餘財產分配事件聲請訴訟救
助，本院裁定如下：
    主      文
本件准予訴訟救助。
    理      由
一、本件聲請人以其與許梅月間請求夫妻剩餘財產分配事件（本
    院99年度家訴字第6 號），無資力支出訴訟費用，且非顯無
    勝訴之望，為此聲請訴訟救助等語，並提出民事起訴狀影本
    、財團法人法律扶助基金會嘉義分會法律扶助申請書影本、
    審查表影本各1 份等件以為釋明。
二、按當事人無資力支出訴訟費用者，法院應依聲請，以裁定准
    予訴訟救助。但顯無勝訴之望者，不在此限；法院認定前項
    資力時，應斟酌當事人及其共同生活親屬基本生活之需要。
    民事訴訟法第107條第1、2項定有明文。依上述法條規定，
    法院應依聲請准予救助，惟此項請求救助之事由，依同法第
    109條第2項之規定，無資力支出訴訟費用之事由，仍應釋明
    之。又經財團法人法律扶助基金會分會准予法律扶助之無資
    力者，其於訴訟程序中，向法院聲請訴訟救助時，應准予訴
    訟救助。但另有不符法律扶助事實之證明者，不在此限，法
    律扶助法第62條亦有明文。經查：
  (一)聲請人與許梅月於民國70年10月5 日結婚，嗣經鈞院於97年
    5 月28日以96年度婚字第528 號判決離婚確定在案，惟聲請
    人婚後工作所得全數均供家用，且為購買房屋，分別於78年
    8 、9 月間各匯款新台幣（下同）120 萬元及40萬元至許梅
    月帳戶，於79年間即以250 萬元購買坐落嘉義市○○○段湖
    內小段143 之25地號土地及1045建號房屋，登記在許梅月名
    下，該土地、房屋為許梅月於兩造婚姻關係中取得之財產，
    爰依民法第1003條之1 規定主張夫妻剩餘財產分配，請求許
    梅月給付聲請人125 萬元及按週年利率5 ％計算之利息等情
    ，業據聲請人於夫妻剩餘財產分配事件中具狀陳明，並經本
    院依職權調閱該夫妻剩餘財產分配民事卷核閱無誤。準此，
    聲請人訴請夫妻剩餘財產分配，非顯無勝訴之望。
  (二)又經本院依職權自稅務電子閘門調閱聲請人之財產資料，聲
    請人名下僅有97年度股利所得333 元，有稅務電子閘門財產
    所得調件明細表1 份可佐，經審酌聲請人及其基本生活需要
    ，並參酌聲請人名下無不動產等情，聲請人所提事證，足已
    釋明無資力支出訴訟費用。
  (三)再者，聲請人經向財團法人法律扶助基金會申請法律扶助，
    經該分會核定准予扶助，有該分會申請編號0000000-N-005
    號之前揭審查表影本及法律扶助申請書影本各1 份附卷可憑
    ，本院復查尚無其他不符法律扶助事實之情形，是聲請人聲
    請訴訟救助，核無不合，應予准許。
三、爰依民事訴訟法第107條前段裁定如主文。
中    華    民    國    99    年    2     月    12    日
                  家事法庭法  官  李文輝
以上正本係照原本作成。
如對本裁定抗告須於裁定送達後10日內向本院提出抗告狀。
中    華    民    國    99    年    2     月    12    日
                          書記官  黃秀嬌

司法院資訊處製作；財團法人民間司法改革基金會備份。
